【裁判字號】    99,上訴,1579
【裁判日期】    990817
【裁判案由】    強盜
【裁判全文】
臺灣高等法院臺中分院刑事判決        99年度上訴字第1579號
上  訴  人
即  被  告  甲○○
指定辯護人  本院公設辯護人  賴泰鈞
上列上訴人因強盜案件，不服臺灣苗栗地方法院99年度訴字第
209 號中華民國99年7月14日第一審判決（起訴案號：臺灣苗栗
地方法院檢察署99年度偵字第866號），提起上訴，本院判決如
下：
    主    文
上訴駁回。
    理    由
一、按依刑事訴訟法第350條、第361條、第362條、第367條規定
    ，不服地方法院之第一審判決而上訴者，須提出上訴書狀，
    並應敘述具體理由，為上訴必備之程式；其所提出之書狀未
    敘述上訴理由，或僅曾以言詞陳述上訴理由者，均應於上訴
    期間屆滿後20日內補提理由書於第一審法院。第一審法院經
    形式審查，認逾期未補提上訴理由者，應定期間先命補正；
    逾期未補正者，為上訴不合法律上之程式，應以裁定駁回。
    倘已提出上訴理由，但所提非屬具體理由者，則由第二審法
    院以上訴不合法律上之程式，判決駁回。而所謂具體理由，
    必係依據卷內既有訴訟資料或提出新事證，指摘或表明第一
    審判決有何採證認事、用法或量刑等足以影響判決本旨之不
    當或違法，而構成應予撤銷之具體事由，始克當之（例如：
    依憑證據法則具體指出所採證據何以不具證據能力，或依憑
    卷證資料，明確指出所為證據證明力之判斷如何違背經驗、
    論理法則）；倘僅泛言原判決認定事實錯誤、違背法令、量
    刑失之過重或輕縱，而未依上揭意旨指出具體事由，或形式
    上雖已指出具體事由，然該事由縱使屬實，亦不足以認為原
    判決有何不當或違法者（例如：對不具有調查必要性之證據
    ，法院未依聲請調查亦未說明理由，或援用證據不當，但除
    去該證據仍應為同一事實之認定），皆難謂係具體理由，俾
    與第二審上訴制度旨在請求第二審法院撤銷、變更第一審不
    當或違法之判決，以實現個案救濟之立法目的相契合，並節
    制濫行上訴（ 最高法院97年度臺上字第892號刑事判決意旨
    參照）。
二、上訴人即被告甲○○（下稱被告）不服原審判決提起上訴，
    其上訴理由狀略謂：原審判決刑責太重云云。
三、惟按量刑輕重係屬事實審法院得依職權自由裁量之事項，茍
    已斟酌刑法第57條各款所列情狀而未逾法定刑度，即不得遽
    指為違法；且在同一犯罪事實與情節，如別無其他加重或減
    輕之原因，下級審量定之刑，亦無過重或失輕之不當情形，
    則上級審法院對下級審法院之職權行使，原則上應予尊重（
    最高法院72年臺上字第6696號、75年臺上字第7033號判例及
    85年度臺上字第2446號判決意旨參照）。查，被告犯攜帶兇
    器（水果刀）之加重強盜罪，於偵查及原審均已自白不諱，
    其上訴意旨對原審判決採用證據、認定事實及適用法律等節
    均不爭執，而原審判決理由已詳予載明審酌被告正值青年，
    竟不思以正當途徑獲取個人所需，僅因缺錢花用，竟圖以強
    盜之方式貪圖不法利益，犯罪之動機、目的可議，且利用凌
    晨時分，對於被害人乙○○之女子，以攜帶兇器水果刀1把
    、拉扯推倒被害人之方式，強取財物，行徑惡劣，對被害人
    造成心理之驚嚇甚鉅，嚴重危害社會治安，敗壞善良風氣，
    惟兼念及被告素行尚可，此有臺灣高等法院被告前案紀錄表
    1份在卷可證，及其迄今尚未與被害人達成民事賠償、犯罪
    後坦承犯行、態度尚佳等一切情狀，而量處有期徒刑7年2月
    ，並說明被告犯罪所用之水果刀1把未扣案，因既非屬違禁
    物，亦無證據證明現仍存在，為免執行困難，而不另予宣告
    沒收等情，顯已注意適用刑法第57條之規定，尚無違誤。而
    被告所犯加重強盜罪之法定刑為7年以上有期徒刑，被告復
    無得以減輕其刑之事由，則原審對被告處以有期徒刑7年2月
    ，已是從輕量刑，原審所處之刑符合「罰當其罪」之原則，
    並無過重失衡之情形。
四、綜上所述，被告之上訴理由，不能認係依據卷內訴訟資料指
    摘或表明第一審判決有何採證、認事、用法或量刑等足以影
    響判決本旨之不當或違法，而構成應予撤銷之具體事由，僅
    徒憑己意請求從輕量刑，難謂上訴適法，其上訴自屬違背法
    律上之程式，爰不經辯論，駁回其上訴。
據上論斷，應依刑事訴訟法第367條前段、第372條，判決如主文
。
中    華    民    國    99    年    8     月    17    日
            刑事第五庭  審判長法  官  趙  春  碧
                              法  官  林  宜  民
                              法  官  賴  恭  利
上列正本證明與原本無異。
如不服本判決應於收受送達後10日內，向本院提出上訴書狀，其
未敘述上訴之理由者，並得於提起上訴後10日內向本院補提理由
書 (均須按他造當事人之人數附繕本)。
                              書記官  林  育  萱
中    華    民    國    99    年    8     月    17    日

司法院資訊處製作；財團法人民間司法改革基金會備份。
